---
title: "Zadanie 1"
author: "imię nazwisko"
date: "`r Sys.time()`"
output: github_document
---





```{r setup, include=FALSE}
knitr::opts_chunk$set(echo = TRUE)
```



## Zad. 1.
W podkatalogu 'data' znajdują dane o finalistach z olimpiady matematycznej, wraz z informacją z jakich szkół i jakich województw pochodzą (dane pochodzą ze strony: http://smarterpoland.pl).

### a) [1 pkt.]
Wczytać dane i zapisać pod nazwą `TT`.

<div class='rozwiazanie'> Rozwiązanie</div>
<!-- start rozwiązanie -->
```{r}
library(readr)
T1 <- read_delim("data/olimp.csv", ";", 
    escape_double = FALSE, trim_ws = TRUE)
```
<!-- koniec rozwiązanie -->
<div class='punkty' pkt='0.9' pktdod=''>Nazwa tabeli miała być `TT`</div>


### b) [1 pkt.]
Ile zarejestrowano olimpiad?

<div class='rozwiazanie'> Rozwiązanie</div>
<!-- start rozwiązanie -->
```{r}
max(unique(T1$olimpiada))

```
<!-- koniec rozwiązanie -->
<div class='punkty' pkt='0' pktdod=''>Ile zarejestrowano, nie ile było.</div>


### c) [1 pkt.]
Z tabeli finalistów wybrać tylko tych, którzy znaleźli się w pierwszej trójce.

<div class='rozwiazanie'> Rozwiązanie</div>
<!-- start rozwiązanie -->
```{r}
library(tidyverse)
T1%>%filter(miejsce%>%between(1,3))

```
<!-- koniec rozwiązanie -->
<div class='punkty' pkt='1' pktdod=''> </div>

### d) [1 pkt.]
Jaka była średnia i mediana pozycji finalistów pochodzących z Krakowa?

<div class='rozwiazanie'> Rozwiązanie</div>
<!-- start rozwiązanie -->
```{r}
library(dplyr)
T1%>%filter(
  T1$miasto=="Krakow",
  ) %>%
  group_by(miasto) %>%
  summarise(
    miejsce_sr=miejsce%>% mean(),
    miejsce_med=miejsce%>% median(),
    .groups='drop'
  )

```
<!-- koniec rozwiązanie -->
<div class='punkty' pkt='0.9' pktdod=''>Syntaktycznie nie jest to błąd, ale proszę nie stosować 'T1$miasto' filtrze odwołującej się do tabeli `T1`. Wystarczy 'miasto'.</div>


### e) [1 pkt.]
Ilu finalistów było z każdego województwa?

<div class='rozwiazanie'> Rozwiązanie</div>
<!-- start rozwiązanie -->
```{r}

```
<!-- koniec rozwiązanie -->
<div class='punkty' pkt='0' pktdod=''> </div>
